# 请教逆流交易中少数股东损益滚调的问题

提问人：luohongcheng 时间：2021-04-19 18:28:48
请教陈版，在 2019 年，公司有一笔逆流交易，分摊至少数股东的分录为：
借：少数股东权益
贷：少数股东损益
那么 2020 年，由于此笔交易形成的未实现内部交易损益仍未实现，需对上述分录进行滚调，那么滚调分录是：
借：少数股东权益
贷：年初未分配利润
请问这样处理对吗？
总觉得少数股东损益换成年初未分配利润有点不合理
请陈版解答一下，谢谢您

回答人：chenyiwei
可以这样理解，因为第一年发生时调减少数股东损益（贷记），相当于增加了归母净利润，所以以后年度就滚调年初未分配利润。